臺灣嘉義地方法院民事裁定
111年度輔宣字第29號
聲  請  人  徐嘉琳  

相  對  人  徐賀平  

關  係  人  徐嘉慶  
上列當事人間聲請另行選定輔助人事件，本院裁定如下：
    主    文
一、選定徐嘉琳（女，民國○○○年○月○○日生，身分證統一
    編號：Ｚ○○○○○○○○○號）為受輔助宣告人徐賀平之輔助人。
二、聲請程序費用由受輔助宣告之人徐賀平之財產負擔。
    理    由
一、聲請意旨：聲請人為相對人之長女，相對人於民國111年5月
    31日經鈞院以111年度輔宣字第18號民事裁定宣告為受輔助
    宣告人，並由相對人長子即關係人擔任輔助人。因關係人徵
    召服兵役，為利日後代為處理事務，依民法第1113之1第2項
    規定準用第1110條、第1111條規定，聲請選定輔助人等語。
二、監護人有下列情形之一，且受監護人無第1094條第1項之監
    護人者，法院得依受監護人、第1094條第3項聲請權人之聲
    請或依職權，另行選定適當之監護人：㈠死亡。㈡經法院許可
    辭任。㈢有第1096條各款情形之一。法院另行選定監護人確
    定前，由當地社會福利主管機關為其監護人；法院選定監護
    人時，應依受監護宣告之人之最佳利益，優先考量受監護宣
    告之人之意見，審酌一切情狀，並注意下列事項：㈠受監護
    宣告之人之身心狀態與生活及財產狀況。㈡受監護宣告之人
    與其配偶、子女或其他共同生活之人間之情感狀況。㈢監護
    人之職業、經歷、意見及其與受監護宣告之人之利害關係。
    ㈣法人為監護人時，其事業之種類與內容，法人及其代表人
    與受監護宣告之人之利害關係，民法第1106條、第1111條之
    1分別定有明文；又前述規定於輔助人及有關輔助之職務準
    用之，同法第1113條之1第2項亦定有明文。
三、經本院調查，聲請人主張之前述事實，已據其提出本院111
    年度輔宣字第18號民事裁定、確定證明書及戶籍謄本等件為
    證，並經本院依職權調閱前述民事卷宗核閱無誤。又相對人
    之原輔助人即關係人已徵召兵役，自有為相對人另行選定輔
    助人之必要。因此，聲請人聲請本院另行選定輔助人，即屬
    有據。本院審酌相對人即受輔助宣告之人已婚，有配偶團金
    鳳，長子即關係人、長女即聲請人徐嘉琳，相對人與其配偶
    、子女同住，平常由配偶照顧等情，而聲請人為相對人長女
    ，其表示同意擔任相對人之輔助人，並經聲請人、相對人配
    偶及關係人出具同意書同意由聲請人擔任相對人之輔助人等
    情形，有同意書在卷可參。本院考量聲請人為受輔助宣告之
    人子女，對受輔助宣告之人生活及消費習慣、病症已有相當
    瞭解，兩造間有良好之信賴及情感關係，認由聲請人任輔助
    人，能符合受輔助宣告之人之最佳利益，另行選定聲請人為
    輔助人。
四、依家事事件法第177條第2項、第164條第2項，裁定如主文。
中　　華　　民　　國　　111 　年　　7 　　月　　21　　日
                   家事法庭     法  官　李文輝
以上正本係照原本作成。
如對本裁定抗告須於裁定送達後10日內向本院提出抗告狀，並應
繳納抗告費新臺幣1,000元 。
中　　華　　民　　國　　111 　年　　7 　　月　　21　　日
                                書記官　張紜飴